【裁判字號】    88,易,3024
【裁判日期】    890524
【裁判案由】    恐嚇取財
【裁判全文】
臺灣臺北地方法院刑事判決                        八十八年度易字第三二四號
    公  訴  人  臺灣臺北地方法院檢察署檢察官
    被      告  丙○○
右列被告因恐嚇取財案件，經檢察官提起公訴（八十八年度偵字第一八九五四號），
本院判決如左：
    主  文
丙○○意圖為自已不法之所有，以恐嚇使人將本人之物交付，未遂，處有期徒刑柒月
。
    事  實
一、丙○○於民國八十八年八月十三日十七時三十分許，與其二名友人（按一男一女
    真實姓名不詳），至乙○○、甲○○○（夫妻）所經營位於臺北市○○區○○街
    一○三號店名為「咖吶小吃店」之家庭式小吃店，飲酒消費時，因友人先行離去
    ，而心情不悅，竟基於毀損之犯意，將前開小吃店內桌上之酒瓶亂擲，並將桌上
    飯菜及餐具掃於地上，復徒手擊打店內置放飲料冰箱之玻璃門，致損壞餐具及冰
    箱玻璃門，均足以生損害於乙○○、甲○○○；丙○○砸店後仍意有未足，竟意
    圖為自己不法之所有，向乙○○恐嚇稱：倘不交出新台幣（下同）三千元，將潑
    汽油燒房子，並繼續砸店等語，惟致使乙○○、甲○○○心生畏懼，因渠等不從
    而不遂，迨甲○○○委請其他客人報警後，經警趕至始查獲上情。
二、案經被害人乙○○、甲○○○訴由臺北市政府警察局萬華分局報告偵辦。
    理  由
一、訊據被告丙○○對於右揭毀損之犯行坦承不諱，惟對於恐嚇取財之犯行矢口否認
    ，辯稱：當時喝了酒，沒有恐嚇取財云云。惟查，被告右揭毀損、恐嚇取財之犯
    行，業據被告於警訊、偵查中自白不諱（見偵卷第五頁、第十八頁），並經告訴
    人乙○○、甲○○○於警訊、偵查時指訴綦詳（見偵卷第七頁至第十頁），及證
    人吳慶守（乙○○之子）於警訊、偵查中證述明確（見偵卷第十一頁），復有卷
    附之現場照片四紙（見偵卷第三十五頁、第三十六頁）、錄影帶一卷在卷可稽，
    被告在本院審理時雖否認犯行，惟審核前揭證據及被告自白，所辯應係事後卸責
    之詞，難以採信，犯行堪以認定，應依法論科。
二、被告丙○○脅以繼續砸店及以潑汽油之將來惡害恐嚇他人所為已足使人心生恐懼
    。核被告丙○○所為係犯刑法第三百四十六條第三項、第一項之恐嚇取財未遂罪
    、第三百五十四條之毀損罪。被告已著手恐嚇取財行為之實行，惟乙○○尚未將
    錢財交付，其犯罪尚屬未遂，爰依刑法第二十六條前段之規定，按既遂犯之刑度
    減輕其刑。被告所犯毀損罪及恐嚇取財罪間，有方法結果之牽連關係，依刑法第
    五十五條之規定，應依較重之恐嚇取財罪處斷。被告以一個毀損及恐嚇取財未遂
    犯行，侵害乙○○、甲○○○二人之財產法益，均係一行為而觸犯數罪名，為想
    像競合犯，應從一重處斷（最高法院七十年台上字第二三九號、八十四年台上字
    第三二四五號判決參照）。爰審酌被告為發洩一時個人之情緒，竟以砸店之方式
    將他人辛苦經營之小店砸毀，所為目無法紀，並嚴重侵害社會秩序，被告年齡尚
    輕犯罪之手段卻如此兇惡及被告之品行、智識程度，犯罪後又否認犯行，顯無悔
    改之意等一切情狀，量處如主文所示之刑，以示懲儆。
據上論斷，應依刑事訴訟法第二百九十九條第一項前段，刑法第三百四十六條第三項
、第一項、第三百五十四條、第五十五條、第二十六條前段，判決如主文。
本案經檢察官繆卓然到庭執行職務
中    華    民    國      八十九    年      五        月    二十四      日
                                      臺灣臺北地方法院刑事第九庭
                                          法  官  王  綽  光
右正本證明與原本無異。
如不服本判決，應於判決送達後十日內，向本院提出上訴狀。
                                          書記官  潘  惠  梅
中    華    民    國      八十九    年      五        月    二十九      日
附錄本案論罪科刑法條全文
刑法第三百四十六條
意圖為自己或第三人不法之所有，以恐嚇使人將本人或第三人之物交付者，處六月以
上五年以下有期徒刑，得併科一千元以下罰金。
以前項方法得財產上不法之利益或使第三人得之者，亦同
前二項之未遂犯，罰之。


司法院資訊處製作；財團法人民間司法改革基金會備份。
